最高法院刑事裁定　　　　　　　　　 110年度台抗字第1421號
再　抗告　人　鄭恊宗




上列再抗告人因違反毒品危害防制條例等罪定應執行刑案件，不
服臺灣高等法院花蓮分院中華民國110年7月14日駁回其抗告之更
審裁定（110年度抗更一字第4號，聲請案號：臺灣臺東地方檢察
署109年執聲字第143號），提起再抗告，本院裁定如下：
    主  文
再抗告駁回。         
    理  由
一、裁判確定前犯數罪者，併合處罰之。又數罪併罰，有二裁判
    以上者，依刑法第51條之規定，定其應執行之刑。且數罪併
    罰，宣告多數有期徒刑者，於各刑中之最長期以上，各刑合
    併之刑期以下，定其刑期，但不得逾30年，同法第50條第 1
    項前段、第51條第5 款、第53條規定甚明。再者，執行刑之
    量定，係事實審法院裁量之職權，倘其所酌定之執行刑，並
    未違背刑法第51條各款或刑事訴訟法第370條第3項等所定之
    方法或範圍（即法律之外部性界限），亦無明顯違背公平、
    比例原則或整體法律秩序之理念（即法律之內部性界限），
    即不得任意指為違法或不當。
二、原裁定略以：再抗告人鄭恊宗犯如其附表（下稱附表）編號
    1 至31所示之罪，經先後判處如附表所示之刑，並均已確定
    ，其中如附表編號1 、2 、11、15、18、20所示之刑，係不
    得易科罰金之罪；其餘各編號所示之刑，則均係得易科罰金
    之刑，經檢察官依再抗告人請求，向第一審即臺灣臺東地方
    法院（下稱臺東地院）聲請定其應執行之刑。附表編號1 至
    30所示之刑，前經臺東地院以103 年度聲字第37號裁定應執
    行有期徒刑19年5 月確定。第一審裁定審酌再抗告人所犯各
    罪之犯罪時間均係在100 年3月至6月間，多數為竊盜案件，
    如以實質累加之方式定應執行刑，處罰之刑度顯將超過其行
    為之不法內涵，而違反罪責相當原則，以隨罪數增加遞減其
    刑罰之方式，當足以評價其行為之不法性之法理，爰定其應
    執行有期徒刑16年6月，並未逾附表編號1至30之各刑曾經酌
    定應執行有期徒刑19年5月與編號31之有期徒刑3月合計之有
    期徒刑19年8 月，且基於刑罰目的性及刑事政策之取向等因
    素，總體而為適度之評價，而對再抗告人給予適度之刑罰折
    扣，尚符合法律授與裁量權之目的，與所適用法規目的之內
    部性界限無違。從而，檢察官抗告意旨以本件酌定應執行刑
    應受臺東地院103年度聲字第37號所定應執行刑19年5月之拘
    束，於有期徒刑19年5月至19年8月範圍內酌定應執行刑云云
    ，係將已經法院重新定應執行刑而失其效力間之裁定（臺東
    地院103 年度聲字第37號）作為本件酌定應執行刑之基準，
    難認有理由；至再抗告人所指，係將再抗告人數罪併罰範圍
    不一之定應執行刑案件前所定應執行刑，予以扣抵，作為附
    表所示各罪酌定應執行刑之外部界限，於法無據，亦無理由
    。因認檢察官及再抗告人之抗告均無理由，予以駁回。經核
    於法尚無違誤。
三、再抗告意旨略以：
    再抗告人所犯多係法定最重本刑5 年以下有期徒刑之罪，刑
    法第51條第5 款規定未慮及輕、重罪之別，致因犯多次輕罪
    者，可能於數罪併罰後，須執行高達有期徒刑30年之不合理
    現象。再抗告人所犯多次輕罪，竟須執行將近有期徒刑20年
    ，有違比例原則。又附表所示各罪所處之刑，有部分另與他
    罪所處之刑定應執行刑，應予扣抵，故附表所示各罪酌定應
    執行刑之外部界限應係有期徒刑15年4月云云。
四、再抗告意旨核係對原裁定已明白說明之事項，或為定應執行
    刑裁量權之適法行使，仍執陳詞，任意指摘有違法、不當。
    揆諸首揭說明，應認本件再抗告為無理由，予以駁回。
據上論結，應依刑事訴訟法第412條，裁定如主文。
中    華    民    國    110   年     9     月    9    日
                  刑事第七庭審判長法  官  李  錦  樑  
                                  法  官  蔡  彩  貞  
                                  法  官  吳  淑  惠  
                                  法  官  邱  忠  義  
                                  法  官  林  孟  宜  
本件正本證明與原本無異
                                  書記官
中    華    民    國   110    年    9     月    23    日